【裁判字號】    99,審易,637
【裁判日期】    991011
【裁判案由】    竊盜
【裁判全文】
臺灣新竹地方法院刑事宣示判決筆錄     99年度審易字第637號
公  訴  人  臺灣新竹地方法院檢察署檢察官
被      告  丙○○
指定辯護人  本院公設辯護人甲○○
上列被告因竊盜等案件，檢察官提起公訴（99年度偵字第2231號
）後，聲請改依協商程序而為判決，本院於中華民國99年10月11
日下午4時，在本院刑事第十一法庭宣示判決，出席職員如下：
                     審判長法  官  劉兆菊
                           書記官  林兆嘉
                           通  譯  楊德光
法官起立朗讀判決主文、犯罪事實要旨、處罰條項，及告以上訴
限制、期間並提出上訴狀之法院，且諭知記載其內容：
一、主  文：
    丙○○犯攜帶兇器竊盜罪，處有期徒刑拾壹月。扣案之六角
    扳手壹支，沒收之。
二、犯罪事實要旨：
（一）丙○○於民國90年間，因施用第一、二級毒品案件，經本
      院於91年1 月25日以90年度訴字第594 號判決就施用第一
      級毒品部分判處有期徒刑1 年2 月，施用第二級毒品部
      分判處有期徒刑1 年確定；又於90年間，因違反槍砲彈
      藥刀械管制條例案件，經本院於90年6 月14日以90年度訴
      字第94號判決判處有期徒刑1 年2 月、併科罰金新臺幣
      （下同）5 萬元，再經臺灣高等法院於90年8 月14日以90
      年度上訴字第2484號判決判處上訴駁回而確定；又於90年
      間，因贓物案件，經本院於90年11月30日以90年度易字第
      640 號判決判處有期徒刑4 月確定；上揭2 案再經
      本院於91年3 月27日以91年度聲字第59號裁定定應執行刑
      有期徒刑1 年5 月(甲)、併科罰金5 萬元確定；又於90年間
      ，因竊盜案件，經本院於91年9 月6 日以90年度易字第67
      0 號判決判處有期徒刑2 年確定；再經本院於96年8 月
      7 日以96年度聲減字第541 號裁定就上揭有期徒刑部
      分分別減為有期徒刑7 月、6 月，並與不予減刑之有期徒
      刑部分定應執行有期徒刑3 年又15日(乙)確定；前開應執
      行刑(甲)(乙)部分嗣經接續執行，於97年10月30日縮刑假釋出
      監，所餘刑期交付保護管束（嗣於假釋期間內之98年2 月
      間，復因施用第二級毒品案件，經本院於98年7 月24日以
      98年度審竹簡字第681 號判決判處有期徒刑6 月確定，上
      揭假釋乃經法務部以98年12月9 日法矯決字第0980049336
      號函予以撤銷，尚餘殘刑有期徒刑8 月又9 日，經與前開
      有期徒刑6 月接續執行，於99年2 月11日入監執行，現仍
      執行中，尚不構成累犯）。
（二）詎丙○○仍不知悔改，於99年1 月13日下午4 時許，行經
      新竹縣竹北市○○○路○ 段239 號前，見乙○○所管領之
      車牌號碼6001-QS 號自用小客車（引擎號碼：00000000D
      ，原車牌號碼5550-YW ，車主為和淑）1 部停放在該處
      無人看管，竟與葉俊麟（所涉加重竊盜犯行，業經本院於
      99年8 月11日以99年度審易字第521 號判決判處有期徒刑
      8 月確定）共同基於意圖不法所有之竊盜犯意聯絡及行為
      分擔，趁無人注意之際，由葉俊麟把風、丙○○則持所有
      客觀上足以對人之生命、身體構成威脅，可供兇器使用之
      六角板手（即T 型扳手）1 支先破壞該車車門鎖，再用六
      角扳手插入電門用力轉開發動引擎之方式，共同竊取該車
      ，得手後供渠等代步所用（車牌號碼6001-QS 號自用小客
      車業經乙○○領回）。
（三）案經新竹縣政府警察局竹北分局報告臺灣新竹地方法院檢
      察署檢察官偵查起訴後，經檢察官聲請認罪協商判決。
三、處罰條文：
    刑法第28條、第321條第1項第3款、第38條第1項第2款。
四、沒收：至扣案之六角扳手1 支（即T 型扳手，保管字號：99
    年度院保管字第309 號，扣押物品清單見本院99年度審易字
    第521 號院卷第47頁），為被告丙○○所有且供其本件犯行
    所用之物，業據被告丙○○供承在卷（見偵查卷第7 頁），
    爰依刑法第38條第1 項第2 款規定，沒收之。
五、協商判決除有刑事訴訟法第455條之4第1項第1款於本訊問程
    序終結前，被告撤銷協商合意或檢察官撤回協商聲請者；第
    2款被告協商之意思非出於自由意志者；第4款被告所犯之罪
    非第455條之2第1項所定得以協商判決者；第6款被告有其他
    較重之裁判上一罪之犯罪事實者；第7 款法院認應諭知免刑
    或免訴、不受理者情形之一，及違反同條第2 項「法院應於
    協商合意範圍內為判決；法院為協商判決所科之刑，以宣告
    緩刑或2 年以下有期徒刑、拘役或罰金為限」之規定者外，
    檢察官與被告均不得上訴。
六、如有前項得上訴之情形，得自收受宣示判決筆錄送達之日起
    10 日內，向本院提出上訴書狀，上訴於第二審法院。
本案經檢察官洪期榮到庭執行職務。
中    華    民    國    99    年    10    月    11    日
                  刑事第九庭    書  記  官  林兆嘉
                                審判長法官  劉兆菊
以上筆錄正本係照原本作成。
中    華    民    國    99    年    10    月    11    日
                                書  記  官  林兆嘉
附錄本案論罪科刑法條全文：
中華民國刑法第321條
犯竊盜罪而有左列情形之一者，處6月以上、5年以下有期徒刑：
一、於夜間侵入住宅或有人居住之建築物、船艦或隱匿其內而犯
    之者。
二、毀越門扇、牆垣或其他安全設備而犯之者。
三、攜帶兇器而犯之者。
四、結夥三人以上而犯之者。
五、乘火災、水災或其他災害之際而犯之者。
六、在車站或埠頭而犯之者。
前項之未遂犯罰之。

司法院資訊處製作；財團法人民間司法改革基金會備份。
